臺灣高雄地方法院刑事判決　　　　　　　100年度訴字第583號
公　訴　人　臺灣高雄地方法院檢察署檢察官
被　　　告　陳孟筠
指定辯護人　本院公設辯護人陳信凱
上列被告因毒品危害防制條例案件，經檢察官提起公訴（100 年
度偵字第10889 號），本院判決如下：
    主  文
陳孟筠共同犯販賣第二級毒品罪陸罪，各處如附表一所示之刑（
含從刑）。又共同犯轉讓禁藥罪，處有期徒刑陸月，扣案如附表
二編號二至五所示之物，均沒收之。應執行有期徒刑柒年貳月；
扣案如附表二編號一所示之甲基安非他命，及附表二編號二所示
電子磅秤上殘留之甲基安非他命，均沒收銷燬之；扣案如附表二
編號二至五所示之物，均沒收；扣案之共同販賣毒品所得即附表
二編號六所示之新臺幣伍佰元，應與「黑松」連帶沒收；未扣案
之共同販賣毒品所得新臺幣壹仟伍佰伍拾元應與「黑松」連帶沒
收，如全部或一部不能沒收時，以其與「黑松」之財產連帶抵償
之。
    事  實
一、緣綽號「黑松」（閩南語，另有「阿翔」、「松仔」、「翔
    仔」等發音相近之綽號，以下逕稱「黑松」）之成年男子，
    歷來均使用自己所有之附表二編號二至五所示電子磅秤、分
    裝杓、夾鏈袋、行動電話等物，對外從事販賣、轉讓甲基安
    非他命等犯行，惟因「黑松」預計自民國100 年3 月初起執
    行觀察、勒戒，乃於入勒戒所前，將前述物品一併交予陳孟
    筠，且委託陳孟筠代為處理相關事宜。而陳孟筠明知甲基安
    非他命係毒品危害防制條例第2 條第2 項第2 款所列之第二
    級毒品，未經許可，不得販賣、轉讓及持有，復明知甲基安
    非他命亦為藥事法第22條第1 項第1 款所公告之禁藥，不得
    非法轉讓，竟與「黑松」共同基於意圖營利而販賣第二級毒
    品甲基安非他命以及基於轉讓禁藥即第二級毒品甲基安非他
    命之各別犯意，先推由陳孟筠使用附表二編號二至四所示之
    電子磅秤、分裝杓、夾鏈袋等物，在其斯時位於高雄市岡山
    區○○○路109 號之租屋處（下稱前述租屋處）內，將甲基
    安非他命分裝妥當後，再分別為下述之販賣及無償轉讓第二
    級毒品甲基安非他命之犯行：
  (一)各於附表一所示之時、地，分別經由附表一所示之方式，販
    賣第二級毒品甲基安非他命予李惠燕（綽號「小薇」）、蘇
    宏揚（綽號「慶仔」）2 人牟利。
  (二)於100 年3 月12日12時6 分許，由陳孟筠使用附表二編號五
    所示之行動電話與李惠燕相約見面後，李惠燕旋趕赴前述租
    屋處附近，而陳孟筠也步出前述租屋處與李惠燕碰面，並無
    償轉讓禁藥即第二級毒品甲基安非他命1 小包（毛重明顯少
    於0.25公克而極微量）予李惠燕施用，俾李惠燕得以應付當
    日之卡拉OK工作。
  (三)嗣經警依據對於附表二編號五所示行動電話執行通訊監察之
    結果，自100 年3 月29日15時20分許前某時，即埋伏在前述
    租屋處附近對陳孟筠持續施以監控，進而於當日15時20分許
    ，一方面在前述租屋處附近之同區○○○街132 巷內，逮獲
    甫向陳孟筠購買甲基安非他命1 小包（驗前淨重0.186 公克
    ，驗後淨重0.177 公克）之蘇宏揚（即指附表一編號五所示
    犯行），並自蘇宏揚身上扣得前述甲基安非他命1 小包；一
    方面在前述租屋處門口，查獲附表一編號六所示犯行，並自
    李惠燕身上扣得甲基安非他命1 小包（驗前淨重0.102 公克
    ，驗後淨重0.093 公克），及李惠燕擬交付予陳孟筠之新臺
    幣（下同）500 元現金，員警當場逮捕陳孟筠、李惠燕後，
    再進而對前述租屋處執行搜索，並當場扣得附表二所示之物
    ，及陳孟筠所有，但尚與販賣、轉讓第二級毒品甲基命犯行
    無關之第一級毒品海洛因、筆記本、5 萬2000元現金（原應
    為5 萬2500元，但應扣除附表二編號六即附表一編號五所示
    犯行之500 元）等其餘物品。
二、案經行政院海岸巡防署海岸巡防總局南部地區巡防局移請臺
    灣高雄地方法院檢察署檢察官偵查起訴。
    理  由
壹、證據能力方面
    按被告以外之人於審判外之陳述，雖不符刑事訴訟法第159
    條之1 至第159 條之4 之規定，而經當事人於審判程序同意
    作為證據，法院審酌該言詞陳述或書面陳述作成時之情況，
    認為適當者，亦得為證據，同法第159 條之5 第1 項定有明
    文。立法意旨在於傳聞證據未經當事人（尤指被告，下同）
    之反對詰問予以核實，原則上先予排除，惟若當事人已放棄
    反對詰問權，於審判程序中表明同意該等傳聞證據可作為證
    據，基於尊重當事人對傳聞證據之處分權，及證據資料愈豐
    富，愈有助於真實發見之理念，且強化言詞辯論主義，使訴
    訟程序得以順暢進行，前開傳聞證據亦均具有證據能力。查
    本案據以認定被告犯罪事實之被告以外之人之言詞或書面陳
    述，縱不符刑事訴訟法第159 條之1 至第159 條之4 所定傳
    聞證據例外情形，因被告、辯護人及檢察官均同意作為證據
    使用，且本院審酌該等言詞陳述及書面陳述作成之情況，未
    見有何不適當之情形，故依前開說明，均得為證據。
貳、實體方面
一、認定前述犯罪事實所憑之證據：
  (一)訊據被告陳孟筠迭於警詢、偵查及本院準備程序、審理中，
    坦承前述犯罪事實不諱，核與證人李惠燕先後於警詢、偵查
    所證述：我原來是經由友人的介紹，撥打電話向「翔仔」（
    指「黑松」）購買甲基安非他命，當發現接聽電話的是被告
    時，雖猶然相約見面，但第一次見面時彼此尚不相熟，我也
    還不了解被告的底細，所以該次並未完成交易，俟雙方逐漸
    熟悉後，我曾於100 年3 月7 日拿500 元向購買被告第二級
    毒品甲基安非他命，地點是在「金世界理髮店」附近（即前
    述租屋處門口一帶），又於100 年3 月9 日向被告購買500
    元之第二級毒品甲基安非他命，但我當場只付了250 元，還
    欠被告250 元，接著再於100 年3 月26日拿300 元向購買被
    告第二級毒品甲基安非他命，這次交易成功後，被告還當面
    向我強調以後不會再賣給我300 元的數量，最後是於100 年
    3 月29日向被告購買500 元的甲基安非他命，可是我才剛拿
    到毒品，還沒來得及將應付款項交予被告收受，就立即遭查
    獲了等語（警卷第28至32頁、偵卷第36至40頁）；及證人蘇
    宏揚先後於警詢、偵查所證述：我從100 年3 月4 日起就陸
    續與被告通過數次電話，表示想向被告購買甲基安非他命，
    但2 人直到100 年3 月8 日才第一次見面，該次我曾當面向
    被告表示自己不會告密（應係指不會將被告販賣甲基安非他
    命的事報告警察），但被告只是看了我一下就走了，之後2
    人還有見過面，但被告還在試探我，所以沒有實際交易甲基
    安非他命，第一次完成交易是我於100 年3 月25日預計搭乘
    當日18時55分之客運車北上臺中工作，所以先於電話中與被
    告約好在岡山交流道附近的統聯客運站見面交易500 元的甲
    基安非他命，但我稍後又撥打電話改稱要購買1000元的數量
    ，然而被告只帶了500  元的數量到場，所以該次我是用500
    元向被告買1 小包甲基安非他命，交易的時間是在當日18時
    45 分 許，第二次則是我於100 年3 月29日15時15分許，在
    前述租屋處內，拿500 元向被告買1 小包甲基安非他命等情
    （警卷第45至48頁、偵卷第43至46頁），均大致相符，並有
    附表二編號五所示行動電話之通聯監聽譯文暨通訊監察書（
    警卷第13至26、33至43、49至56頁）、現場蒐證及扣押物照
    片（警卷第147 至152 頁、偵卷第11、16至27、68至70頁）
    、李惠燕尿液檢驗結果暨對照表（本院卷第48至49頁）在卷
    ，及附表二編號一至六所示之物品扣案可稽。而附表二編號
    一所示之甲基安非他命，及分別自蘇宏揚、李惠燕身上所起
    出甲基安非他命之毒品成分，均經鑑明無訛；另附表二編號
    二之電子磅秤經鑑定結果，亦呈現甲基安非他命陽性反應，
    而顯殘留有甲基安非他命，足認該電子磅秤確曾作為分裝甲
    基安非他命使用各節，復分別有高雄醫學大學附設中和紀念
    醫院100 年5 月24日00000-000 至00000-000 號檢驗報告共
    3 份（本院卷第30、50、52頁）、高雄醫學大學附設中和紀
    念醫院100 年6 月7 日00000-000 號檢驗報告1 份（本院卷
    第28 頁 ）存卷足按，從而就事實欄一(一)部分，亦即附表一
    所示之6 次販賣毒品交易，交易金額依序應為500  元、500
    元、500 元、300 元、500 元、500 元，而被告實際收取之
    款項，則依序應為500 元、250 元、500 元、300 元、500
    元、0 元，均至堪認定，檢察官誤認附表一編號四該次之交
    易金額亦為500 元，尚有未合，應予更正。
  (二)又前述通聯監聽譯文（警卷第18至19、37頁）固顯示：李惠
    燕曾於100 年3 月12日12時6分 許致電附表二編號五所示行
    動電話門號，向被告表明自己款項不足並索討甲基安非他命
    一情，惟證人李惠燕先於警詢中證稱：100 年3 月12日當天
    我與被告並未交易甲基安非他命等語明確（警卷第30頁）、
    迄於偵查中猶堅定證稱：我於100 年3 月12日並沒有向被告
    買甲基安非他命，但是被告該次有免費給我一點點的甲基安
    非他命等語綦詳（偵卷第38頁，證人李惠燕於本院審理中經
    傳喚而未到庭），而核與被告所辯：100 年3 月12日該次是
    李惠燕身邊款項不足卻還是想向我拿甲基安非他命，我是想
    李惠燕接著還要到卡拉OK上班，才免費送李惠燕一點點甲基
    安非他命等語（本院訴字卷第81頁反面參照）相互吻合，而
    卷內復查無何積極事證足認被告確曾於當日販賣500 元甲基
    安非他命予李惠燕，則基於「罪疑唯輕」原則，本院僅能認
    定被告、李惠燕2 人於100 年3 月12日12時6 分許通話相約
    見面後，雖2 人旋在前述租屋附近碰面，但該次乃係被告無
    償轉讓極微量之甲基安非他命予李惠燕施用，俾李惠燕得以
    應付當日之卡拉OK工作，應予指明。
  (三)邇來政府為杜絕毒品氾濫、毒害人民，再三宣導民眾遠離毒
    品，且對於查緝施用、轉讓及販賣毒品無不嚴格執行，相關
    之媒體報導既深且廣，對於毒品之禁絕，應為民眾所熟悉。
    況第二級毒品甲基安非他命價格不貲、物稀價昂，且販賣毒
    品乃係重罪，非可公然為之，亦無公定之價格，不論任何包
    裝，均可任意分裝增減分量，每次買賣價量，亦可能隨時依
    雙方間之關係深淺、資力、需求量及對行情之認知、來源是
    否充裕、查緝是否嚴緊，購買者被查獲時供述購買對象之可
    能性風險之評估等，因而異其標準，並隨時機動調整，非可
    一概而論，此由蘇宏揚、李惠燕雖俱曾於100 年3 月29日，
    以500 元之代價向被告購買甲基安非他命各1 次，且實際交
    易時間不過約5 分鐘之差，但蘇宏揚為警起獲之甲基安非他
    命數量為驗前淨重0.186 公克，驗後淨重0.177 公克，而李
    惠燕為警當場查獲之甲基安非他命數量僅為驗前淨重0.102
    公克，驗後淨重0.093 公克，二者明顯有別乙節，亦足佐之
    。再參諸被告與李惠燕、蘇宏揚間俱欠缺至親關係等情，苟
    無利得，被告豈有甘冒遭查緝法辦重刑之風險，而平白無端
    從事甲基安非他命販賣之理？足認被告關於其就附表一所示
    部分均係販賣甲基安非他命牟利，及其另又無償轉讓禁藥即
    第二級毒品甲基安非他命予李惠燕1 次等自白，俱合於事實
    ，足資採信。
  (四)綜上所述，被告分別於附表一所示時、地，以附表一所示之
    方式，販賣第二級毒品甲基安非他命予李惠燕、蘇宏揚牟利
    ，暨於100 年3 月12日無償轉讓禁藥即第二級毒品甲基安非
    他命予李惠燕等事實，均堪認定，本案事證明確，應依法論
    科。
二、論罪
  (一)按甲基安非他命係毒品危害防制條例第2 條第2 項第2 款所
    規定之第二級毒品，且屬藥事法第22條第1 項第1 款所規定
    之禁藥。又甲基安非他命固屬毒品危害防制條例第2  條第2
    項第2 款所定第二級毒品，不得持有及轉讓，然同由中央衛
    生主管機關即行政院衛生署公告列為藥事法第22條第1 項第
    1 款所規定之禁藥，依法亦不得轉讓，故明知為禁藥甲基安
    非他命而轉讓予他人者，除構成毒品危害防制條例第8 條第
    2 項之轉讓第二級毒品罪外，亦構成藥事法第83條第1 項之
    轉讓禁藥罪，此係同一犯罪行為而同時有二種法律可資處罰
    之法條（規）競合情形，應依重法優於輕法、後法優於前法
    等法理，擇一處斷，再參之藥事法第83條第1 項轉讓禁藥罪
    法定刑為7 年以下有期徒刑，得併科500 萬元以下罰金，較
    諸毒品危害防制條例第8 條第2 項轉讓第二級毒品罪法定刑
    為重，且藥事法第83條第1 項乃於93年4 月21日修正公布、
    同年月23日施行，性質上為毒品危害防制條例之後法，而毒
    品之範圍尚包括影響精神物質與其製品，至藥事之管理，亦
    非僅止於藥品之管理，毒品未必係經公告之禁藥，禁藥亦未
    必為毒品，毒品危害防制條例與藥事法二者並無必然之特別
    法與普通法關係，故除有轉讓第二級毒品已達毒品危害防制
    條例第8 條第6 項所定之一定數量，經依法加重後法定刑較
    藥事法第83條第1 項法定刑為重之情形外，要因藥事法第83
    條第1 項為後法且為法律效果較重之處罰規定，自應優先適
    用藥事法予以論處（最高法院97年度臺上字第2158號判決、
    97年度臺非字第397 號判決、96年度臺上字第3626號判決、
    96年度臺上字第3582號判決意旨參照）。是核被告所為，有
    關事實欄一(一)部分，亦即附表一所示之6 次犯行，均係犯毒
    品危害防制條例第4 條第2 項之販賣第二級毒品罪；有關事
    實欄一(二)部分，則係犯藥事法第83條第1 項之轉讓禁藥罪，
    公訴人認被告就此部分亦係構成販賣第二級毒品罪，容有未
    合，惟二者之基本社會事實同一，起訴法條應予變更。被告
    持有禁藥即第二級毒品甲基安非他命之低度行為，分別為轉
    讓及販賣之高度行為所吸收，均不另論罪。
  (二)被告就前述犯行，與「黑松」存有犯意聯絡、行為分擔，均
    應論以共同正犯。被告就事實欄一(一)即附表一所示之6 次犯
    行，及事實欄一(二)之1 次犯行，犯意各別，應予分論併罰。
    末被告就事實欄一(一)即附表一所示之6 次犯行，均迭於警詢
    、偵查及本院準備程序、審理中自白不諱，應依毒品危害防
    制條例第17條第2 項規定，減輕其刑。至就事實欄一(二)部分
    ，再按犯罪在刑法施行前，比較裁判前之法律孰為有利於行
    為人時，應就罪刑有關之一切情形，比較其全部之結果，而
    為整個之適用，不能割裂而分別適用有利益之條文（最高法
    院27年上字第2615號判例意旨參照），是以被告雖亦迭於警
    詢、偵查及審判中均自白此部分犯行，然因被告此部分所為
    應論以藥事法第83條第1 項之轉讓禁藥罪，而非論以毒品危
    害防制條例第8 條第2 項之轉讓第二級毒品罪，已如前述，
    自無從割裂適用毒品危害防制條例第17條第2 項之規定減輕
    其刑（最高法院99年度臺上字第3995、2476號判決意旨參照
    ），併此敘明。
三、量刑與定應執行刑
  (一)本院審酌被告明知施用第二級毒品甲基安非他命有害於人體
    且為禁藥，竟仍販賣、無償轉讓予他人施用，殘害國民身心
    健康，助長毒品氾濫，所為誠屬不該。又被告竟圖一己私利
    而為販賣毒品等犯行，不僅危害國民身心健康，對於社會治
    安、風氣亦有負面影響。惟念被告犯後全然坦承犯行不諱，
    態度尚佳，且其販賣第二級毒品之數量非鉅，而轉讓之數量
    更微，犯罪情節均非重大，兼衡被告犯罪之動機、目的、手
    段、生活狀況（原經營指壓按摩店以扶養罹病之母親、家庭
    經濟狀況勉持）、教育程度（高中畢業）等一切具體情狀，
    爰量處如主文所示之刑，以資儆懲。
  (二)按數罪定其應執行刑時，除應就各別刑罰規範之目的、輕重
    罪間體系之平衡、整體犯罪非難評價、各行為彼此間之偶發
    性、與被告前科之關聯性、各行為所侵害法益之專屬性或同
    一性、數罪對法益侵害之加重效應、罪數所反映之被告人格
    特性與犯罪傾向、社會對特定犯罪例如一再殺人或販毒行為
    處罰之期待等，為綜合判斷外，尤須參酌上開實現刑罰公平
    性，以杜絕僥倖、減少犯罪之立法意旨，為妥適之裁量（最
    高法院97年度臺上字第2017號判決意旨參照）。查被告所犯
    6 次之販賣第二級毒品罪，雖不構成集合犯或接續犯，但均
    係在100年3 月間為之，且販賣對象俱為李惠燕、蘇宏揚2
    人，數罪對法益侵害之加重效應甚微，另被告單一次無償轉
    讓極微量甲基安非他命之對象，亦為李惠燕，從而就本案整
    體犯罪之非難評價等項予以綜合判斷，本院因認本案應執行
    之刑，應以有期徒刑7 年2 月為適當，爰依法酌定之，至檢
    察官求予量處應執行有期徒刑15年，尚嫌過重，附此敘明。
四、扣押物與沒收之說明：
  (一)按經多次販賣後，持有剩餘毒品被查獲者，其各次販賣毒品
    行為如併合處罰，該持有剩餘毒品之低度行為，應僅為最後
    一次販賣毒品之高度行為所吸收，不另論罪。故就該查獲之
    剩餘毒品，祗能於最後一次之販賣毒品罪宣告沒收銷燬，不
    得於各次販賣毒品罪均宣告沒收銷燬（最高法院100 年度臺
    上字第908 號判決意旨參照）。查扣案如附表二編號一所示
    甲基安非他命之毒品成分均經鑑認無訛，已如前述，係屬經
    查獲之第二級毒品，自應於具關聯之最後一次販賣第二級毒
    品罪項下，宣告沒收銷燬之，而前述甲基安非他命之外包裝
    袋，因外包裝袋乃係撓性材質，蒙受些許外力即易變形，致
    袋上沾黏之毒品無法完全析離，自應整體視同甲基安非他命
    而併予宣告沒收銷燬之；另扣案如附表二編號二所示電子磅
    秤上殘留之甲基安非他命，基於前述同一理由，亦應於具關
    聯之最後一次販賣第二級毒品罪項下，宣告沒收銷燬之。至
    分別自蘇宏揚、李惠燕身上扣得之第二級毒品甲基安非他命
    各1 包（前者驗前淨重0.186 公克，驗後淨重0.177 公克；
    後者驗前淨重0.102 公克，驗後淨重0.093 公克），因被告
    已予販賣而將各該毒品交付他人持有，而與本案無關，爰不
    在本案被告罪刑項下宣告沒收；另鑑驗耗用之甲基安非他命
    既已滅失，自亦無庸宣告沒收銷燬。
  (二)扣案如附表二編號二至五所示之電子磅秤、分裝杓、夾鏈袋
    、行動電話（含SIM 卡）均係共同正犯「黑松」所有，且其
    中之電子磅秤、分裝杓、夾鏈袋，均經被告持以作為分裝販
    賣、轉讓予他人之甲基安非他命使用，而行動電話（含SIM
    卡）則為被告聯繫販賣、轉讓甲基安非他命所用之物，業經
    被告陳明在卷，自應依毒品危害防制條例第19條第1 項規定
    及共犯責任共同原則，在被告所犯販賣第二級毒品罪之各罪
    項下，予以宣告沒收，及應依刑法第38條第1 項第2 款規定
    ，在被告所犯轉讓禁藥罪項下，宣告沒收。
  (三)販毒所得方面
  1.按共同正犯因犯販賣毒品罪所得之財物，因共同正犯應就全
    部犯罪結果負其責任，自應合併計算，且於沒收時，為避免
    執行時發生重複沒收之情形，故各共同正犯之間係採連帶沒
    收主義，於裁判時應諭知被告共同因販賣毒品所得之財物與
    其他共同正犯連帶沒收（最高法院99年度臺上字第264 號判
    決意旨參照）；又按毒品危害防制條例第19條第1 項規定性
    質上係沒收之補充規定，其屬於本條所定沒收之標的，如得
    以直接沒收者，判決主文僅宣告沒收即可，不生「追徵其價
    額」或「以其財產抵償之」問題，須沒收之標的全部或一部
    不能沒收時，始生「追徵其價額」或「以其財產抵償之」選
    項問題。而「追徵其價額」或「以其財產抵償之」係屬兩種
    選項，分別係針對現行貨幣以外之其他財產與現行貨幣而言
    。如不能沒收之沒收標的為金錢時，因價值確定，判決主文
    直接宣告「以其財產抵償之」即可，不發生追徵價額之問題
    （最高法院99年度第5 次刑事庭會議決議參照），合先指明
    。
  2.被告為附表一編號五所示販賣毒品之時間點為100 年3 月29
    日15時15分許，而被告也旋於當日15時20分許，為早已埋伏
    在前述租屋處監控其行止之員警逮獲，員警並進而在前述租
    屋處扣得5 萬2500元現金各節，俱如前述，佐以附表一編號
    五所示販賣毒品之時間點，距被告為警查獲時點之短暫，被
    告應斷無花用該筆款項可能，本院因認前述5 萬2500元現金
    中，必然包含蘇宏揚甫於當日15時15分許，向被告購買甲基
    安非他命所交付之500 元，始符事實，前述5 萬2500元現金
    中之500 元，亦即附表二編號六所示之500 元，既係被告與
    「黑松」共犯如附表一編號五所示之罪之共同販賣毒品所得
    ，自應在該罪項下，諭知被告與「黑松」連帶沒收。
  3.查附表一編號一至四、六所示之販賣毒品交易，交易金額依
    序應為500 元、500 元、500 元、300 元、500 元，且被告
    實際已收取之款項，依序為500 元、250 元、500 元、300
    元、0 元，均經本院詳予認定如前，揆諸前述說明，爰就被
    告已實際收取之款項，各在相關之罪項下，諭知被告與「黑
    松」連帶沒收，如全部或一部不能沒收時，以被告及「黑松
    」之財產連帶抵償之，至於被告尚未取得之對價，亦即附表
    一編號二該次犯行之250 元差額，及附表一編號六該次犯行
    之500 元，自俱無庸予以沒收。
  (四)員警於100 年3 月29日，在前述租屋處併予查扣之第一級毒
    品海洛因、筆記本、5 萬2000元現金（原為5 萬2500元，但
    應扣除附表二編號六即附表一編號五所示犯行之500 元）等
    其餘物品，核與被告之本案犯行無關，復非違禁物，本院自
    無由為沒收之宣告。
據上論結，應依刑事訴訟法第299 條第1 項前段、第300 條，毒
品危害防制條例第4 條第2 項、第17條第2 項、第18條第1 項前
段、第19條第1 項，藥事法第83條第1 項，刑法第11條、第28條
、第51條第5 款、第9 款、第38條第1 項第2 款，判決如主文。
本案經檢察官張貽琮到庭執行職務。
中    華    民    國   100    年    10    月    31    日
                  刑事第一庭  審判長法  官  黃三友
                                    法  官  陳億芳
                                    法  官  莊珮吟
以上正本證明與原本無異。
如不服本判決應於收受本判決後10日內向本院提出上訴書狀，其
未敘述上訴理由者，並得於提起上訴後10日內向本院補提理由書
狀（均須按他造當事人之人數附繕本）「切勿逕送上級法院」。
中    華    民    國   100    年    10    月    31    日
                                    書記官  鍾淑美
┌────────────────────────────────────────────────┐
│附表一：                                                                                        │
├──┬───────────────────────┬─────────────────────┤
│編號│販賣第二級毒品之時間（民國）、地點及方式      │刑度（含主刑及從刑）                      │
├──┼───────────────────────┼─────────────────────┤
│一  │自100 年3 月7 日18時54分起至當日19時9 分止，接│處有期徒刑參年玖月。扣案如附表二編號二至五│
│    │續使用附表二編號五所示之行動電話，與李惠燕講定│所示之物，均沒收；未扣案之共同販賣毒品所得│
│    │販賣新臺幣（下同）500 元甲基安非他命及交易地點│新臺幣伍佰元應與「黑松」連帶沒收，如全部或│
│    │等事宜後，旋於當日19時10分起至19分止間某時（起│一部不能沒收時，以其與「黑松」之財產連帶抵│
│    │訴書附表誤載為19時30分許，應予更正），在前述租│償之。                                    │
│    │屋處附近，經由一手交錢、一手交貨之方式，以500 │                                          │
│    │元之代價，將甲基安非他命1 小包（毛重約0.25公克│                                          │
│    │）販賣予李惠燕（即起訴書附表編號1 之事實）    │                                          │
├──┼───────────────────────┼─────────────────────┤
│二  │於100 年3 月9 日13時20分許，使用附表二編號五所│處有期徒刑參年玖月。扣案如附表二編號二至五│
│    │示之行動電話，與李惠燕講定販賣500 元甲基安非他│所示之物，均沒收；未扣案之共同販賣毒品所得│
│    │命、惟僅先支付半數款項及交易地點等事宜後，旋於│新臺幣貳佰伍拾元應與「黑松」連帶沒收，如全│
│    │當日13時30分許，在前述租屋處附近，以500 元之代│部或一部不能沒收時，以其與「黑松」之財產連│
│    │價，將甲基安非他命1 小包（毛重約0.25公克）販賣│帶抵償之。                                │
│    │予李惠燕（即起訴書附表編號2 之事實），並於交付│                                          │
│    │甲基安非他命後，立即向李惠燕收取250 元，李惠燕│                                          │
│    │尚積欠250 元（即起訴書附表編號2 之事實）      │                                          │
├──┼───────────────────────┼─────────────────────┤
│三  │自100 年3 月25日18時7 分起至當日18時13分止，接│處有期徒刑參年玖月。扣案如附表二編號二至五│
│    │續使用附表二編號五所示之行動電話，與蘇宏揚講定│所示之物，均沒收；未扣案之共同販賣毒品所得│
│    │販賣甲基安非他命及交易地點等事宜後，旋於當日18│新臺幣伍佰元應與「黑松」連帶沒收，如全部或│
│    │時40分許，在高雄市岡山區○○○路交流道附近之統│一部不能沒收時，以其與「黑松」之財產連帶抵│
│    │聯客運站內，經由一手交錢、一手交貨方式，以500 │償之。                                    │
│    │元之代價，將甲基安非他命1 小包販賣予蘇宏揚（即│                                          │
│    │起訴書附表編號4 之事實）                      │                                          │
├──┼───────────────────────┼─────────────────────┤
│四  │自100 年3 月26日4 時52分起至當日5 時21分止，接│處有期徒刑參年玖月。扣案如附表二編號二至五│
│    │續使用附表二編號五所示之行動電話，與李惠燕講定│所示之物，均沒收；未扣案之共同販賣毒品所得│
│    │販賣300元（起訴書附表誤載為500元，應予更正，下│新臺幣參佰元應與「黑松」連帶沒收，如全部或│
│    │同）甲基安非他命及交易地點等事宜後，旋於當日5 │一部不能沒收時，以其與「黑松」之財產連帶抵│
│    │時25分許，在前述租屋處附近，經由一手交錢、一手│償之。                                    │
│    │交貨之方式，以300元之代價，將甲基安非他命1  小│                                          │
│    │包販賣予李惠燕（即起訴書附表編號5之事實）     │                                          │
├──┼───────────────────────┼─────────────────────┤
│五  │自100 年3 月29日14時30分起至當日15時7 分止，接│處有期徒刑參年玖月。扣案如附表二編號二至五│
│    │續使用附表二編號五所示之行動電話，與蘇宏揚講定│所示之物，均沒收；扣案之共同販賣毒品所得即│
│    │販賣甲基安非他命及交易地點等事宜後，旋於當日15│附表二編號六所示之新臺幣伍佰元，應與「黑松│
│    │時15分許，在前述租屋處內（起訴書附表誤載為前述│」連帶沒收。                              │
│    │租屋處附近，應予更正），經由一手交錢、一手交貨│                                          │
│    │之方式，以500 元之代價，將甲基安非他命1 小包販│                                          │
│    │賣予蘇宏揚（即起訴書附表編號6 之事實）        │                                          │
├──┼───────────────────────┼─────────────────────┤
│六  │於100 年3 月29日15時5 分許，使用附表二編號五所│處有期徒刑參年玖月。扣案如附表二編號一所示│
│    │示之行動電話，與李惠燕講定販賣甲基安非他命及交│之甲基安非他命，及附表二編號二所示電子磅秤│
│    │易地點等事宜後，旋於當日15時20分許，在前述租屋│上殘留之甲基安非他命，均沒收銷燬之；扣案如│
│    │處門口，經由一手交錢、一手交貨之方式，以500 元│附表二編號二至五所示之物，均沒收。        │
│    │之代價，將甲基安非他命1 小包販賣予李惠燕，惟甫│                                          │
│    │將甲基安非他命1 小包交予李惠燕，未及向李惠燕收│                                          │
│    │取500 元款項前，即遭在旁埋伏、監控員警當場逮獲│                                          │
│    │（即起訴書附表編號7 之事實）                  │                                          │
└──┴───────────────────────┴─────────────────────┘
┌────────────────────────────────────────────────┐
│附表二：                                                                                        │
├──┬───────────────────────┬───────┬─────────────┤
│編號│扣押物品名稱                                  │數量          │備                      註│
├──┼───────────────────────┼───────┼─────────────┤
│一  │甲基安非他命（驗後淨重零點捌捌壹公克）        │已分裝成玖小包│含不能完全析離之外包裝袋  │
├──┼───────────────────────┼───────┼─────────────┤
│二  │電子磅秤                                      │壹臺          │「黑松」所有，供本案所用  │
├──┼───────────────────────┼───────┼─────────────┤
│三  │分裝杓                                        │壹支          │同上                      │
├──┼───────────────────────┼───────┼─────────────┤
│四  │夾鏈袋                                        │壹包          │同上                      │
├──┼───────────────────────┼───────┼─────────────┤
│五  │行動電話（含門號Ｚ000000000號SIM卡） │壹具          │同上                      │
├──┼───────────────────────┼───────┼─────────────┤
│六  │現金                                          │新臺幣伍佰元  │附表一編號五所示犯行之所得│
└──┴───────────────────────┴───────┴─────────────┘
◎附錄本案所犯法條：
《毒品危害防制條例第4 條第2 項》
製造、運輸、販賣第二級毒品者，處無期徒刑或7 年以上有期徒
刑，得併科新臺幣1000萬元以下罰金。
《藥事法第83條第1 項》
明知為偽藥或禁藥，而販賣、供應、調劑、運送、寄藏、牙保、
轉讓或意圖販賣而陳列者，處7 年以下有期徒刑，得併科新臺幣
500 萬元以下罰金。